【裁判字號】    98,審重訴,160
【裁判日期】    980318
【裁判案由】    清償借款
【裁判全文】
臺灣臺北地方法院民事判決           98年度審重訴字第160號
原      告  臺灣中小企業銀行股份有限公司
法定代理人  己○○
訴訟代理人  戊○○
被      告  沅泓營造事業股份有限公司
兼      上
法定代理人  丙○○○
被      告  甲○○
            乙○○
兼  上四人
訴訟代理人  丁○○
上列當事人間請求清償借款事件，本院於民國98年3 月11日言詞
辯論終結，判決如下：
    主      文
被告沅泓營造事業股份有限公司、丙○○○、丁○○應連帶給付
原告新臺幣陸拾柒萬肆仟玖佰玖拾肆元，及如附表一編號一、二
所示之利息、違約金。
被告沅泓營造事業股份有限公司、丙○○○、丁○○、甲○○應
連帶給付原告新臺幣貳拾壹萬仟佰零陸元，及如附表一編號
三所示之利息、違約金。
被告沅泓營造事業股份有限公司、丙○○○、丁○○、乙○○應
連帶給付原告新臺幣玖佰伍拾陸萬玖仟佰拾壹元，及如附表
一編號四、五所示之利息、違約金。
訴訟費用新臺幣壹拾萬肆仟零肆拾捌元由被告沅泓營造事業股份
有限公司、丙○○○、丁○○連帶負擔百分之六（即新臺幣陸仟
貳佰肆拾元），由被告沅泓營造事業股份有限公司、丙○○○
、丁○○、甲○○連帶負擔百分之二（即新臺幣貳仟零捌拾壹元
），其餘新臺幣玖萬伍仟柒佰貳拾肆元由被告沅泓營造事業股份
有限公司、丙○○○、丁○○、乙○○連帶負擔。
本判決第一項於原告以新臺幣貳拾貳萬元或同面額之中央政府建
設公債八十九年度甲類第七期債票供擔保後，得假執行。
本判決第二項於原告以新臺幣柒萬元或同面額之中央政府建設公
債八十九年度甲類第七期債票供擔保後，得假執行。
本判決第三項於原告以新臺幣佰貳拾萬元或同面額之中央政府
建設公債八十九年度甲類第七期債票供擔保後，得假執行。
    事實及理由
一本件依原告與被告沅泓營造事業股份有限公司（下稱沅泓公司
  ）、丙○○○、丁○○簽立之授信約定書第12條及與被告甲○○、乙○○簽立之授信約定書第13條規定，已合意本院為第一
  審管轄法院，本院自有管轄權。
二原告起訴主張：
  (一)借款部分：
    1.被告沅泓公司於民國93年7 月27日邀同被告丙○○○、丁○○為連帶保證人，向伊借款2 筆，金額各為新臺幣（下
      同）500,000元、2,500,000元，各筆借款之條件詳如附表
      二編號1、2所示。詎被告沅泓公司僅繳款至97年8 月28日
      、97年7 月29日止，依授信約定書第5 條規定，已喪失期
      限利益，債務視為全部到期，結欠如附表一編號1、2所示
      之本息、違約金未償。
    2.被告沅泓公司另於94年12月26日邀同被告丙○○○、丁○○、甲○○為連帶保證人，向伊借款1,500,000 元，該筆
      借款之條件詳如附表二編號3 所示。詎被告沅泓公司僅繳
      款至97年8月26日止，依授信約定書第5條規定，已喪失期
      限利益，債務視為全部到期，結欠如附表一編號3 所示之
      本息、違約金未償。
    3.被告沅泓公司並於96年9 月17日邀同被告丙○○○、丁○○、乙○○為連帶保證人，向伊借款9,000,000 元，該筆
      借款之條件詳如附表二編號4 所示。詎被告沅泓公司僅繳
      款至97年7月26日止，依授信約定書第5條規定，已喪失期
      限利益，債務視為全部到期，結欠如附表一編號4 所示之
      本息、違約金未償。
  (二)週轉金貸款部分：
    1.被告沅泓公司復於97年3 月26日邀同被告丙○○○、丁○○、乙○○為連帶保證人與伊訂立週轉金貸款契約，約定
      借款額度2,800,000元，借款動用期間自97年3月28日起至
      97年11月28日止，逕由借款人出具借據或票據申請循環動
      用，每筆借款期限最長不得超過8 個月，利息依年息7.3%
      計付，嗣後伊基準利率調整時，自調整日起改按調整後之
      年利率加碼3.12% 計算之；還款方式為利息按月計付，本
      金到期一次清償；並約定借款到期或視為全部到期未立即
      償還時，除按約定利率計付遲延利息外，按借款總餘額，
      自應償付之日起，逾期在6個月以內者按上開利率10%，逾
      期超過6個月者按上開利率20%加付違約金。嗣被告沅泓公
      司於97年3月28日動用2,800,000元。
    2.詎被告沅泓公司未依約還款，依授信約定書第5 條規定，
      ，已喪失期限利益，債務視為全部到期，結欠如附表一編
      號5所示之本息、違約金未償。
  (三)綜上，被告沅泓公司結欠伊如主文第1 項所示之金額未償，
    被告丙○○○、丁○○既為該2 筆借款之連帶保證人，依法
    應負連帶清償之責；又被告沅泓公司結欠伊如主文第2 項所
    示之金額未償，被告丙○○○、丁○○、甲○○既為該筆借
    款之連帶保證人，自應負連帶清償之責；另沅泓公司結欠伊
    如主文第3 項所示之金額未償，被告丙○○○、丁○○、乙○○既為該2 筆借款之連帶保證人，自應負連帶清償責任，
    爰依兩造間之消費借貸契約及連帶保證契約，提起本件訴訟
    等語。
  (四)聲明為：
    1.如主文第1至3項所示。
    2.願供擔保請准宣告假執行。
三原告主張之事實，業據其提出與陳述相符之借據、授信約定書
  、週轉金貸款契約、授信動用申請書、放款利率歷史資料表、
  繳款明細資料等件為證，復為被告所不爭，堪予信實。從而，
  原告依據兩造間之消費借貸契約及連帶保證契約，訴請被告沅
  泓公司、丙○○○、丁○○連帶給付如主文第1 項所示本息及
  違約金，另請求被告沅泓公司、丙○○○、丁○○、甲○○連
  帶給付如主文第2 項所示本息及違約金，並請求被告沅泓公司
  、丙○○○、丁○○、乙○○連帶給付如主文第3 項所示本息
  及違約金，即無不合，應予准許。又原告陳明願供擔保，請准
  宣告假執行，核無不合，爰酌定相當擔保金額，併予宣告之。
四訴訟費用負擔之依據：民事訴訟法第85條第2項。
中    華    民    國    98    年    3     月    18    日
                  民事第六庭    法  官  陳婷玉
以上正本係照原本作成
如對本判決上訴，須於判決送達後20日內向本院提出上訴狀
中    華    民    國    98    年    3     月    18    日
                                書記官  曾靖雯
附表一：（單位：新臺幣）
┌─┬──────┬────────┬───────────┐
│編│  債權金額  │      利息      │ 違約金計算期間及利率 │
│號│            ├────┬───┤                      │
│  │            │  期間  │ 年息 │                      │
├─┼──────┼────┼───┼───────────┤
│  │            │97.08.29│      │自97.09.29起至清償日止│
│1 │   104,840元│起至清償│ 7.4% │，逾期在6 個月以內按原│
│  │            │之日止  │      │利率10%、逾期超過6個月│
│  │            │        │      │按原利率20%計算。     │
├─┼──────┼────┼───┼───────────┤
│  │            │97.07.30│      │自97.08.30起至清償日止│
│2 │   570,154元│起至清償│ 同上 │，逾期在6 個月以內按原│
│  │            │之日止  │      │利率10%、逾期超過6個月│
│  │            │        │      │按原利率20%計算。     │
├─┼──────┼────┼───┼───────────┤
│  │            │97.08.27│      │自97.09.27起至清償日止│
│3 │   213,306元│起至清償│ 同上 │，逾期在6 個月以內按原│
│  │            │之日止  │      │利率10%、逾期超過6個月│
│  │            │        │      │按原利率20%計算。     │
├─┼──────┼────┼───┼───────────┤
│  │            │97.07.27│      │自97.08.27起至清償日止│
│4 │ 7,038,126元│起至清償│ 同上 │，逾期在6 個月以內按原│
│  │            │之日止  │      │利率10%、逾期超過6個月│
│  │            │        │      │按原利率20%計算。     │
├─┼──────┼────┼───┼───────────┤
│  │            │97.07.29│      │自97.08.29起至清償日止│
│5 │ 2,531,205元│起至清償│ 同上 │，逾期在6 個月以內按原│
│  │            │之日止  │      │利率10%、逾期超過6個月│
│  │            │        │      │按原利率20%計算。     │
└─┴──────┴────┴───┴───────────┘
 附表二：（單位：新臺幣）
┌─┬──────┬────┬─────┬─────┬──────┐
│編│  借款金額  │借款期間│   利息   │ 還款方式 │   違約金   │
│號│            │        │          │          │            │
├─┼──────┼────┼─────┼─────┼──────┤
│1 │   500,000元│93.07.28│按原告基準│自借款撥款│如遲延還本或│
│  │            │   至   │利率加年息│日起，依年│付息，本金自│
│  │            │98.07.28│3.12% 計算│金法按月攤│到期日起，利│
│  │            │        │，隨原告基│還本息。  │息自繳息日起│
│  │            │        │準利率調整│          │，逾期在6 個│
│  │            │        │而調整。  │          │月以內按原利│
│  │            │        │          │          │率10 %、逾期│
│  │            │        │          │          │超過6 個月按│
│  │            │        │          │          │原利率20 %計│
│  │            │        │          │          │算。        │
├─┼──────┼────┼─────┼─────┼──────┤
│2 │ 2,500,000元│93.07.29│   同上   │   同上   │    同上    │
│  │            │   至   │          │          │            │
│  │            │98.07.29│          │          │            │
├─┼──────┼────┼─────┼─────┼──────┤
│3 │ 1,500,000元│94.12.26│   同上   │   同上   │    同上    │
│  │            │   至   │          │          │            │
│  │            │97.12.26│          │          │            │
├─┼──────┼────┼─────┼─────┼──────┤
│4 │ 9,000,000元│96.09.26│   同上   │利息按月計│    同上    │
│  │            │   至   │          │付，本金到│            │
│  │            │98.09.26│          │期一次清償│            │
│  │            │        │          │。        │            │
└─┴──────┴────┴─────┴─────┴──────┘


司法院資訊處製作；財團法人民間司法改革基金會備份。
